【裁判字號】    99,交易,17
【裁判日期】    990323
【裁判案由】    公共危險
【裁判全文】
臺灣宜蘭地方法院刑事判決              99年度交易字第17號
公  訴  人  臺灣宜蘭地方法院檢察署檢察官
被      告  甲○○
上列被告因公共危險案件，經檢察官提起公訴（99年度偵字第40
2號），經本院裁定進行簡式審判程序，爰不經通常審判程序，
判決如下：
    主  文
甲○○犯不能安全駕駛動力交通工具罪，累犯，處有期徒刑陸月
，併科罰金新台幣捌萬元，有期徒刑如易科罰金，以新台幣壹仟
元折算壹日，罰金如易服勞役，以新台幣壹仟元折算壹日。
    事  實
一、甲○○前因公共危險案件，經臺灣雲林地方法院於民國89年
    10月9日，以89年度六簡字第133號刑事判決判處拘役50日，
    於89年11月30日易科罰金執行完畢；再因公共危險案件，經
    本院於90年5月14日，以90年度宜交簡字第45號刑事判決判
    處罰金9,000元，於90年6月8日執行完畢；又因公共危險案
    件，經臺灣板橋地方法院於94年1月10日，以93年度交簡字
    第1018號刑事判決判處拘役59日，於94年3月23日易科罰金
    執行完畢；又因公共危險案件，經本院於96年4月23日，以
    96年度宜交簡字第39號刑事判決判處有期徒刑6月，再經本
    院以96年度交聲減字第146號裁定減刑為有期徒刑3月，於97
    年1月2日易科罰金執行完畢；又因公共危險案件，經本院於
    98年11月26日，以98年度交易字第133號刑事判決判處有期
    徒刑6月確定。
二、詎甲○○猶不知悔改，於98年12月31日下午2時許，在宜蘭
    文化中心附近之員山榮民醫院復健中心外飲用酒類，於同日
    下午4時許飲畢後，明知已無安全駕駛動力交通工具之能力
    ，仍於同日下午5時30分許駕駛車牌號碼U2-3528號自用小客
    車沿宜蘭縣宜蘭市○○路由東往西方向行駛欲返回住處，先
    在女中路3段50號前擦撞由莊雅玲駕駛而停靠於路旁之車牌
    號碼2432-TN號自用小客車，再於同日下午6時30分許，行經
    女中路3段409號前，擦撞分別由高佩雲、陳慧蓉所駕駛沿女
    中路由西往東方向行駛之車牌號碼9T-2067號、8771-RM號自
    用小客車。嗣經警據報前來處理，並於同日晚間6時39分許
    ，經測試後其呼氣中酒精濃度達每公升0.83毫克，復經警觀
    察之結果，認甲○○所做平衡動作，有腳步不穩、手腳部顫
    抖之情形，再於查獲、測試或訊問過程有語無倫次、含糊不
    清、多話之情事，復經對甲○○做生理協調平衡檢測結果，
    其於「雙腳併攏，兩手緊貼大腿，將一腳向前抬高離地15公
    分，並停止不動30秒」、「雙腳併攏，雙手向前平伸，閉眼
    ，輪流使用左、右手的食指指尖觸摸鼻尖」、「閉雙眼，30
    秒內朗誦阿拉伯數字由1001至1030」及「用筆在兩個同心圓
    之間的0.5公分環狀帶內畫另一個圓」之檢測項目均不合格
    ，而查知上情。
二、案經宜蘭縣政府警察局宜蘭分局報請臺灣宜蘭地方法院檢察
    署檢察官偵查起訴。
    理  由
一、訊據被告甲○○於本院審理中，對於上開犯行均坦承不諱，
    並據被害人莊雅玲（警蘭偵字第0992100031號卷【下稱警卷
    】第13至15頁98年12月31日警訊筆錄）、高佩雲（警卷第5
    至8頁98年12月31日警訊筆錄）、陳慧蓉（警卷第9至12頁98
    年12月31日警訊筆錄）於警訊中指述在卷，並有宜蘭縣政府
    警察局宜蘭分局道路交通事故現場圖、道路交通事故調查報
    告表(一)、(二)、A3類道路交通事故調查報告表、現場照片44幀
    （警卷第24至50頁）在卷可佐。而被告於車禍後於98年12月
    31日下午6時39分許經警實施呼氣酒精測試，測得其呼氣中
    酒精濃度達每公升0.83毫克，且經警觀察之結果，認甲○○
    所做平衡動作，有腳步不穩、手腳部顫抖之情形，再於查獲
    、測試或訊問過程有語無倫次、含糊不清、多話之情事，復
    經對甲○○做生理協調平衡檢測結果，其於「雙腳併攏，兩
    手緊貼大腿，將一腳向前抬高離地15公分，並停止不動30秒
    」、「雙腳併攏，雙手向前平伸，閉眼，輪流使用左、右手
    的食指指尖觸摸鼻尖」、「閉雙眼，30秒內朗誦阿拉伯數字
    由1001至1030」及「用筆在兩個同心圓之間的0.5公分環狀
    帶內畫另一個圓」之檢測項目均不合格，有道路交通事故當
    事人酒精測定紀錄表、汽機車駕駛人酒後生理平衡檢測紀錄
    表、刑法第185條之3案件測試觀察紀錄表（警卷第16、19、
    20頁）等件附卷可證。而按飲用酒類或其他類似物後其吐氣
    所含酒精濃度超過每公升0.25毫克，不得駕車，道路交通安
    全規則第114條第2款定有明文，被告於車禍後經檢測之呼氣
    中酒精濃度，不僅遠超過上開標準，且於駕駛車輛行駛過程
    中，連續擦撞其他3輛車輛，顯見被告已無安全駕駛動力交
    通工具之能力。綜上所述，本件事證明確，被告犯行堪以認
    定，應依法論科。
二、核被告所為，係犯刑法第185條之3服用酒類致無法安全駕駛
    動力交通工具罪。查被告前因公共危險案件，經本院以96年
    度宜交簡字第39號刑事判決判處有期徒刑6月，再經本院以
    96年度交聲減字第146號裁定減刑為有期徒刑3月，於97年1
    月2日易科罰金執行完畢，有卷附臺灣高等法院被告前案紀
    錄表可按，其受有期徒刑之執行完畢，5年內再犯法定刑有
    期徒刑以上之本罪，為累犯，依法加重其刑。爰審酌被告前
    有多次酒後駕車紀錄，經法院先後判處刑罰後，猶不知慎行
    ，再於飲酒酒醉後，仍駕駛動力交通工具，依其對於道路交
    通造成之危險，及被告犯罪之手段、犯罪後態度等一切情狀
    ，量處如主文所示之刑，及就有期徒刑部分諭知易科罰金之
    折算標準，及就罰金部分諭知易服勞役之折算標準，以示懲
    儆。
據上論斷，應依刑事訴訟法第273條之1第1項、第299條第1項前
段，刑法第185條之3、第47條第1項、第41條第1項前段、第42條
第3項，刑法施行法第1條之1第1項，判決如主文。
本案經檢察官陳嘉瑜到庭執行職務
中    華    民    國    99    年    3     月    23    日
                  刑事第四庭法  官  辜漢忠
以上正本證明與原本無異。
如不服本判決應於收受送達後十日內向本院提出上訴書狀，並應
敘述具體理由；其未敘述上述理由者，應於上訴期間屆滿後二十
日內向本院補提理由書(均須按他造當事人之人數附繕本)「切勿
逕送上級法院」。
                            書記官  林詩綺
中    華    民    國    99    年    3     月    24    日
附錄本案論罪科刑法條：
刑法第185條之3
服用毒品、麻醉藥品、酒類或其他相類之物，不能安全駕駛動力
交通工具而駕駛者，處1年以下有期徒刑、拘役或科或併科15 萬
元以下罰金。

司法院資訊處製作；財團法人民間司法改革基金會備份。
